【裁判字號】    94,訴,1212
【裁判日期】    950330
【裁判案由】    違反毒品危害防制條例
【裁判全文】
臺灣屏東地方法院刑事判決              94年度訴字第1212號
公  訴  人  臺灣屏東地方法院檢察署檢察官
被      告  甲○○
                    （另案臺灣高雄監獄執行中）
上列被告因違反毒品危害防制條例案件，經檢察官提起公訴（94
年度毒偵字第2817號），因被告就被訴事實為有罪之陳述，經本
院告知簡式審判程序意旨，並聽取公訴人、被告之意見後，本院
合議庭裁定由受命法官獨任依簡式審判程序審理，判決如下：
    主  文
甲○○連續施用第一級毒品，累犯，處有期徒刑壹年陸月，扣案
驗後淨重零點玖陸公克之海洛因壹包含包裝袋、沾黏海洛因成分
之注射吸管壹支沒收銷燬之；又連續施用第二級毒品，累犯，處
有期徒刑壹年。應執行有期徒刑貳年肆月，扣案驗後淨重零點玖
陸公克之海洛因壹包含包裝袋、沾黏海洛因成分之注射吸管壹支
沒收銷燬之。
    事  實
一、甲○○曾因犯竊盜罪，經臺灣高等法院高雄分院以91年度上
    易字第180 號判處有期徒刑8 月確定，於民國91年5 月21日
    入監執行，92年8 月10日期滿出監執行完畢。又前因施用毒
    品案件，經依本院裁定於90年9 月25日送觀察、勒戒，嗣因
    有繼續施用之傾向，經依本院裁定送強制戒治，於90年11月
    16日轉入開始執行，91年4 月4 日因停止戒治出所並付保護
    管束，嗣又經撤銷停止戒治，於91年7 月18日入所續執行強
    制戒治，92年2 月6 日期滿出所執行完畢，竟不知悔改，5
    年內復分別基於施用第一級、第二級毒品之概括犯意，自94
    年10月間某日起至94年11月14日上午10時許止，連續在其位
    於屏東市○○里○○路142 巷3 號住處內，以加水稀釋後注
    射血管之方式，施用第一級毒品海洛因多次；並以置入吸食
    器（查獲前已經丟棄而滅失）內燒烤而吸用其煙霧之方式，
    施用第二級毒品甲基安非他命多次。嗣於94年11月14日下午
    1 時10分許，在屏東市○○○路○ 段755 巷公館55之1 號為
    警查獲，扣得海洛因1 小包（驗後淨重0.96公克）及注射針
    筒1 支，經採其尿液送驗結果，呈嗎啡、可待因，即海洛因
    經人體水解代謝產物之陽性反應，及甲基安非他命陽性反應
    。
二、案經屏東縣警察局屏東分局報告臺灣屏東地方法院檢察署檢
    察官偵查起訴。
    理  由
一、證據能力方面：本件被告甲○○所犯係死刑、無期徒刑、最
    輕本刑為3 年以上有期徒刑以外之罪，已經被告就被訴事實
    為有罪之陳述，經本院聽取當事人之意見後，依刑事訴訟法
    第273 條之1 第1 項之規定，裁定進行簡式審判程序。又本
    件卷內之人證、物證、書證等證據，依同法第273 條之2 規
    定，不受第159 條第1 項關於傳聞法則規定之限制，依法均
    有證據能力，合先敘明。
二、前揭連續施用第一級毒品海洛因及第二級毒品甲基安非他命
    之犯罪事實，除據被告甲○○於本院審理時自承不諱，並有
    扣案白色粉末1 小包、注射針筒1 支在卷，分別經法務部調
    查局以化學呈色法、氣相層析質譜儀分析法（GC／MS），及
    高雄醫學大學附設中和紀念醫院以薄層免層分析法（TLC）
    、氣相層析質譜儀分析法鑑驗結果，各為驗後淨重0.96公克
    之海洛因粉末及經海洛因成分沾黏之器具，有法務部調查局
    95年1 月26日調科壹字第240004012 號鑑定通知書、高雄醫
    學大學附設中和紀念醫院95年1 月17日編號0000-000號檢驗
    報告附卷可稽；又其前揭時地為警查獲時，經採尿送臺灣檢
    驗科技股份有限公司以氣相層析質譜儀法（GC／MS）檢驗結
    果，呈嗎啡、可待因即海洛因經人體吸收之代謝物及甲基安
    非他命雙重陽性反應，亦有該公司94年12月1 日編號KH2005
    B0000000號濫用藥物尿液檢驗報告在卷可按，均為鑑定機關
    本於專業知識及以精密儀器測試後所得之結論，自可憑信。
    被告甲○○自白施用海洛因及甲基安非他命，堪信與事實相
    符。
三、查被告甲○○前因施用毒品案件，經依本院裁定於90年9 月
    25日送觀察、勒戒，嗣因有繼續施用之傾向，經依本院裁定
    送強制戒治，於90年11月16日轉入開始執行，91年4 月4 日
    因停止戒治出所並付保護管束，嗣又經撤銷停止戒治，於91
    年7 月18日入所續執行強制戒治，92年2 月6 日期滿出所執
    行完畢，有臺灣高等法院被告前案紀錄表、臺灣屏東地方法
    院檢察署刑案資料查註紀錄表、全國施用毒品案件紀錄表、
    受觀察勒戒人毒品及前科紀錄簡列表各1 份在卷可按，其經
    強制戒治期滿執行完畢釋放後5 年內，再犯本件施用第一級
    毒品海洛因、第二級毒品甲基安非他命之犯罪事證已臻明確
    ，應依法論科。
四、按海洛因及甲基安非他命分別為毒品危害防制條例第2 條第
    2 項第1 款、第2 款規定之第一級、第二級毒品，除法律另
    有規定者外，不得持有、施用。核被告甲○○所為，係犯毒
    品危害防制條例第10條第1 項之施用第1 級毒品罪，及同條
    第2 項之施用第2 級毒品罪。其施用前持有海洛因及甲基安
    非他命之低度行為，應各為施用之高度行為所吸收，均不另
    論罪。其先後多次施用海洛因、甲基安非他命之行為，均時
    間緊接，手法相同，並觸犯構成要件相同之罪，顯係基於概
    括犯意反覆為之，為連續犯，均應以一罪論，並各加重其刑
    。又被告甲○○曾因犯竊盜罪，經臺灣高等法院高雄分院以
    91年度上易字第180 號判處有期徒刑8 月確定，於91年5 月
    21日入監執行，92年8 月10日期滿出監執行完畢，有臺灣高
    等法院被告前案紀錄表及臺灣屏東地方法院檢察署刑案資料
    查註紀錄表各1 份在卷可按，其經有期徒刑執行完畢，5 年
    內再犯有期徒刑以上刑之上開二罪，均為累犯，應依法加重
    其刑。被告甲○○有2 種刑之加重事由，應遞加重之。被告
    甲○○所犯上開2 罪，犯意各別，行為互異，應分別論罪，
    合併處罰。
五、爰審酌被告甲○○之年齡、品行、智識程度、犯罪手段、對
    於法益侵害之程度，其為65年1 月20日出生、受有高職肄業
    教育程度、以務農為業之人，為本件犯罪時年29歲，有年籍
    等資料在卷可參，其前有多次因施用毒品經法院裁定送觀察
    、勒戒、強制戒治，及因犯罪經法院判刑確定之前案紀錄，
    除前開構成訴追條件之觀察、勒戒、強制戒治紀錄，及構成
    累犯之要件，不再重複評價者外，其於85年間因違反槍砲彈
    藥刀械管制條例案件，經本院以85年度易字第270 號判處有
    期徒刑3 月，並諭知易科罰金之折算標準確定，於85年5 月
    27日易科罰金執行完畢；又最近1 次係因施用第1 級、第2
    級毒品，經臺灣高等法院高雄分院以94年度上訴字第1065號
    判處有期徒刑1 年6 月、1 年，應執行有期徒刑2 年4 月確
    定，於94年11月30日入監，現正在執行中，依指揮書應執行
    至97年3 月29日期滿，有臺灣高等法院被告前案紀錄表及臺
    灣屏東地方法院檢察署刑案資料查註紀錄表各1 份在卷可按
    ，素行不良，甫因施用毒品經法院判刑確定，於執行前又再
    犯本件施用犯行，顯係法治觀念薄弱且慣於施用毒品成習之
    人，對於社會秩序及其個人身心健康之影響非輕等情，並考
    量其此犯罪施用毒品之期間及次數、持有毒品之數量，及其
    犯罪後已坦認犯行，態度尚可等一切情狀，分別量處如主文
    所示之刑，並定其應執行之刑，以資儆懲。
六、扣案驗後淨重0.96公克之海洛因1 包，其包裝袋依常情亦有
    毒品成分沾黏，難以析離，應一併依毒品危害防制條例第18
    條第1 項前段規定，沒收銷燬之；扣案注射針筒1 支因被告
    甲○○持以供施用海洛因而為其成分所沾黏，難以析離，亦
    應依同條項規定，沒收銷燬之。又未扣案而供本件施用甲基
    安非他命犯罪使用之吸食器1 個，依被告甲○○供稱已於本
    件查獲前丟棄，復無證據可認其尚存在，爰不另為沒收之諭
    知，附此敘明。
據上論斷，應依刑事訴訟法第273 條之1 第1 項、第299 條第1
項前段，毒品危害防制條例第10條第1 項、第2 項、第18條第1
項前段，刑法第11條、第56條、第47條、第51條第5 款，判決如
主文。
本案經檢察官鍾仁松到庭執行職務
中    華    民    國    95    年    3     月    30    日
                  刑事第二庭      法  官  陳松檀
以上正本證明與原本無異。
如不服本判決應於收受本判決送達後10日內向本院提出上訴書狀
，其未敘述上訴理由者，並得於提起上訴後10日內向本院補提理
由書狀（均須按他造當事人之人數附繕本）「切勿逕送上級法院
」
中    華    民    國    95    年    3     月    30    日
                                  書記官  魏慧夷
附錄本判決引用之法條：
毒品危害防制條例第10條
施用第一級毒品者，處 6 月以上 5 年以下有期徒刑。
施用第二級毒品者，處 3 年以下有期徒刑。


司法院資訊處製作；財團法人民間司法改革基金會備份。
